臺灣桃園地方法院刑事判決　　　　　　　　　　　　　九十一年度簡上字第二九號
　　上　訴　人　臺灣桃園地方法院檢察署檢察官
　　被　　　告　乙○○
右上訴人因被告竊盜案件，不服本院中壢簡易庭九十年度壢字第七六二號，中華民國
九十年八月七日第一審刑事簡易判決（聲請簡易判決處刑案號：九十年度偵字第一○
一七六號），提起上訴暨函移併案審理（九十年度偵字第一二四八四號、一四九二五
號、第一八二五七號；九十一年度偵字第一九四四號、第一九五○號、第三八二五號
），經本院合議庭審理，判決如左：
    主  文
原判決撤銷。
乙○○連續竊盜，處有期徒刑伍月，如易科罰金，以參佰元折算壹日。
    事  實
一、乙○○基於意圖為自己不法所有之概括犯意，先後於下列時、地為竊盜行為：
    (一)九十年六月四日下午十七時許，在桃園縣中壢市○○路四五五號旁，見丁○○
      所有之ＵＺＦ─８８７號輕型機車機車鑰匙未拔停放該處，及下手行竊工己代
      步之用，嗣於同年月二十日上午十一時許，乙○○騎乘該輕型機車行經桃園縣
      中壢市○○路與福州路口時，為警臨檢查獲。
    (二)九十年七月二十四日下午十三時三十分許，在桃園縣中壢市○○路藝術館前見
      丙○○所有之ＳＩＦ─０６６號之輕型機車未拔鑰匙停放該處，即以機車上之
      鑰匙發動電門竊取該機車，供己代步之用，嗣於九十年七月二十六日下午二十
      時三十分許在桃園縣中壢市○○○路、幸福街口為警查獲。
    (三)九十一年一月十日下午十四時三十分許，在桃園縣中壢市○○路二段七十七號
      唐清有擔任副店長之善美商超市店內，竊取貨架上之統一鮮蝦麵二包、統一布
      丁一組、巨峰葡萄、蓮霧各一盒、海底雞、紅燒小捲罐頭各一罐、慕尼黑火腿
      一條、優沛蕾一瓶後放在手提袋內，欲離去之際遭唐清有發現報警查獲。
    (四)九十一年一月十二日下午十五時十分許，在桃園縣中壢市○○路七十二號，趁
      邱奕權生意繁忙無暇兼顧之際，竊取其攤位上所販賣之女用背包一個，得手後
      將竊得之皮包放置在機車菜籃內逃逸，嗣於同日十五時十分許，在桃園縣中壢
      市○○路二巷巷口為警查獲。
    (五)九十一年二月十七日下午十七時二十分許，在桃園縣中壢市普忠里二十二號中
      原大學旁，見甲○○將其外套放置在籃球場上，即動手翻動外套口袋竊取行動
      電話一具（易利信Ｔ２８型內含電信公司電話門號晶片），經甲○○報警於同
      日下午十七時二十五分許在中原大學操場旁，為警查獲。
二、案經桃園縣警察局中壢分局報請臺灣桃園地方法院檢察官偵查起訴暨桃園縣警察
    局桃園分局報請同署檢察官函請本院併案審理。
    理  由
一、訊據被告乙○○對於右揭事實，除就事實欄(二)之竊取ＳＩＦ─０６６號輕型機車
    犯行於本院審理中辯稱不記得，另稱其有重度智障，有一件強盜罪只判一年七個
    月云云，對於其餘之(一)(三)(四)(五)之竊盜事實，均坦承不諱。惟查，被告於本院審理
    中就各該次之犯罪之時間、地點、情節均記憶清晰且切題對答如流，再參以其供
    稱因為重度智障故雖犯強盜仍只判刑一年七月不知何時要執行等情，足見被告對
    於周遭之事務均有正確之認知且有良好之表達能力，而無精神耗弱或心神喪失之
    情況，合先敘明。而實欄(二)之竊盜犯行，業據被害人丙○○於警訊中指稱：九十
    年七月二十四日中午十三時許騎乘前開機車道中壢市○○路藝術館前散步，將機
    車停放在藝術館門口，因為忘記拔下鑰匙，所以在十四時許步出藝術館時發現機
    車被竊等語，而被告於檢察官內勤偵訊中亦自承其在九十年七月二十四日下午十
    三時三十分許在中壢市來來百貨斜對面見ＳＩＦ─０６６號輕型機車鑰匙未拔下
    插在鑰匙孔上，遂將機車偷騎走等語，核與被害人丙○○所指述之情節相符，且
    有贓物領據、車輛竊盜車牌失竊資料個別查詢報表─查詢車輛認可資料各一紙在
    卷可稽，其於本院審理中辯稱忘記云云，顯非可採。而關於(一)(三)(四)(五)之竊盜事實
    ，除據被害人丁○○、唐清有、邱奕權、甲○○於警訊中指述在卷，並有贓物領
    據四紙、竊取皮包之相片一紙、輛竊盜車牌失竊資料個別查詢報表─查詢車輛認
    可資料一紙在卷可稽，本件事證明確，被告犯行，堪以認定。
二、核被告乙○○所為，均係犯刑法第三百二十條第一項之竊盜罪。被告前後五次竊
    盜犯行，時間緊接，構成要件相同，顯係基於概括犯意反覆為之，為連續犯，應
    依刑法第五十六條之規定，以一罪論，並依法加重其刑。又公訴人雖僅就被告於
    九十年六月四日在桃園縣中壢市○○路四五五號旁，竊取丁○○之ＵＺＦ─８８
    ７號輕型機車機車之竊車行為起訴，事實欄(二)(三)(四)(五)之竊盜行為雖漏未起訴，為
    此次切行與已起訴且經本院論罪部分，有連續犯裁判上一罪之關係，自為起訴效
    力所及，本院自應併予審判。原審判決對被告論罪科刑，固非無見，惟查，被告
    於事實欄(二)(三)(四)(五)之竊盜行為，與公訴人已起訴之部分既有連續犯裁判上一罪之
    關係，核屬同一案件，原審未及審酌，即有未洽。檢察官上訴意旨指摘原審判決
    不當，為有理由，自應由本院將原判決撤銷改判。爰審酌被告犯罪動機、目的、
    手段、犯行次數、竊取財物之價值、犯行所生危害，及犯後態度等情狀，量處如
    主文所示之刑，並諭知易科罰金之折算標準。
據上論斷，依刑事訴訟法第四百五十五條之一第三項、第三百六十九條第一項前段、
第三百六十四條、第二百九十九條第一項前段，刑法第五十六條、第三百二十條第一
項、第四十一條第一項前段款，罰金罰鍰提高標準條例第一條前段、第二條，判決如
主文。
本案經檢察官洪景明到庭執行職務。
中      華      民      國      九十一      年    七    月    二十六    日
                                臺灣桃園地方法院刑事第五庭
                                    審判長法  官  江振義
                                          法  官  丁俊成
                                          法  官  林孟宜
右正本證明與原本無異。
不得上訴。
                                          書記官  王陳龍
中      華      民      國      九十一      年    七    月    二十八    日
論罪科刑法條之依據：
刑法第三百二十條
意圖為自己或第三人不法之所有，而竊取他人之動產者，為竊盜罪，處五年以下有期
徒刑、拘役或五百元以下罰金。
意圖為自己或第三人不法利益，而竊佔他人之不動產者，依前項之規定處斷。
前二項之未遂犯罰之。
